【裁判字號】    94,交易,327
【裁判日期】    950512
【裁判案由】    過失傷害
【裁判全文】
臺灣板橋地方法院刑事判決             94年度交易字第327號
公  訴  人  臺灣板橋地方法院檢察署檢察官
被      告  甲○○
上列被告因過失傷害案件，經檢察官提起公訴（94年度偵字第17
118 號），本院判決如下：
    主  文
甲○○從事業務之人，因業務上之過失傷害人，處有期徒刑伍月
，如易科罰金，以佰元折算壹日。
    事  實
一、甲○○有竊盜前科，其係中國石油股份有限公司外包人力公
    司之油罐車駕駛，為從事駕駛業務之人，其於民國93年5 月
    31日中午12時25分許，駕駛車牌號碼6F-779號營業用（起訴
    書誤載為自用）大貨車之油罐車，沿臺北縣中和市○○街由
    東向西往永和方向行駛，在行經臺北縣中和市○○街423 巷
    口時，明知駕駛人應注意兩車併行之間隔，並隨時採取必要
    之安全措施，且能注意，而依當時情形，為日間，天晴，有
    自然光線，路面鋪設之柏油乾燥，復無缺陷，亦無障礙物，
    視距良好，無不能注意情事，竟疏未注意其所駕油罐車右側
    有乙○○所騎乘之車牌號碼JF9-607 號機車同向駕駛，致油
    罐車右後輪擦撞乙○○所乘機車之左側把手，乙○○人車倒
    地，受有腹部挫傷併空腸破裂、腹膜炎（起訴書漏載腹膜炎
    部分）、右恥骨骨折、右薦骨骨折等傷害。
二、案經乙○○訴由臺灣板橋地方法院檢察署檢察官（起訴書贅
    載臺北縣政府警察局中和分局報請）偵查起訴。
    理  由
一、訊據被告甲○○固坦承駕駛前揭油罐車，於上開時間行經前
    述車禍地點，其油罐車右後輪確有擦痕，然矢口否認其有過
    失，並辯稱：其開車行經該處，適有丙○○所駕車牌號碼2N
    -8956 號自小客車，在該處劃設紅線禁止臨時停車之路段，
    違規停車，且正起步，其由後視鏡目睹告訴人乙○○機車倒
    地，故本件車禍應係該自小客車與告訴人機車發生擦撞所致
    等語。
二、經查：
  (一)告訴人之機車係遭推撞後，發生推移，乃人車倒地乙節，業
    據告訴人指訴綦詳。而證人丙○○於本院審理時結證：渠所
    駕自小客車當時停放路旁，目擊被告所駕油罐車右後輪擦撞
    告訴人機車把手，致告訴人機車倒地後，並由渠車輛左前方
    ，往後彈至渠適起步之車輛左後方等語（參見本院卷第32頁
    ），核與現場目擊證人李俊華於承辦警員訪談時所陳：伊斯
    時恰自臺北縣中和市○○街410 巷口興南夜市門口欲往對面
    巷口，在通過馬路時，見同向油罐車右後車角擦撞機車，機
    車倒地後，復碰撞停放在路旁之車牌號碼2N-8956 號車輛等
    情（參見偵查卷第25頁），全然契合。
  (二)又被告所駕油罐車右後車輪確有擦撞痕跡，有照片附卷可佐
    （參見偵查卷第36頁第37頁），其擦撞痕跡高度，適與告訴
    人機車把手位置相當。反之，證人丙○○自小客車左側，於
    與告訴人機車把手相當之高度以下位置，則未見擦撞痕跡，
    復有該車照片存卷得憑（參見偵查卷第33頁下方照片）。再
    者，告訴人係機車把手左側受擦撞之事實，已據告訴人指訴
    在卷，另告訴人機車倒地後，遺留之刮地痕走向位置係在證
    人丙○○停車位置之後方，有現場照片及道路交通事故現場
    圖、道路交通事故調查表等得憑（參見偵查卷第18頁、第19
    頁第30頁至第33頁暨第35頁下方等照片），承此觀之，顯然
    告訴人機車倒地一事，並未被證人丙○○車輛所擦撞，且非
    受證人丙○○車輛之影響。準此，本件車禍之肇事者，顯係
    被告無誤。
  (三)按汽車行駛時，駕駛人應注意車前狀況及兩車併行之間隔，
    並隨時採取必要之安全措施，道路交通安全規則第94條第3
    項規定甚明，此應為職業駕駛之被告所知之甚稔，且應予注
    意。而依當時情形，係日間，天晴，有自然光線，路面鋪設
    之柏油乾燥，復無缺陷，亦無障礙物，視距良好，無不能注
    意情事，有道路交通事故調查報告表(一)可徵，足見被告對於
    前揭規定，係能注意，而本院復查無其不能注意情事。基此
    所見，被告應有過失無訛。
  (四)告訴人受有腹部挫傷併空腸破裂、腹膜炎、右恥骨骨折、右
    薦骨骨折等傷害乙節，有天主教耕莘醫院診斷證明書在卷可
    證，而此傷害係因被告之過失行為所致，故該傷害結果與被
    告之過失行為間有相當之因果關係，被告自應負過失傷害之
    責。綜上各節，被告過失傷害之事證可謂臻於明確，堪予認
    定，應依法論科。
二、核被告所為，係犯刑法第284 條第2 項前段之過失傷害罪。
    本院審酌其過失程度、造成告訴人傷害之嚴重性、尚未與告
    訴人達成民事賠償之和解等等一切情狀，爰量處如主文所示
    之刑，並諭知易科罰金之折算標準，資為懲儆。
據上論斷，應依刑事訴訟法第299 條第1 項前段，刑法第284 條
第2 項前段、第41條第1 項前段，罰金罰鍰提高標準條例第1 條
前段、第2 條，判決如主文。
本案經檢察官魏正杰到庭執行職務。
中    華    民    國    95    年    5     月    12    日
                  刑事第十五庭  審判長法  官  林海祥
                                      法  官  汪怡君
                                      法  官  朱敏賢
以上正本證明與原本無異。
如不服本判決應於送達後10日內向本院提出上訴狀。
                                      書記官  郭勝華
中    華    民    國    95    年    5     月    12    日
附錄本案論罪科刑法條全文：
刑法第284 條
因過失傷害人者，處六月以下有期徒刑、拘役或五百元以下罰金
，致重傷者，處一年以下有期徒刑、拘役或五百元以下罰金。
從事業務之人，因業務上之過失傷害人者，處一年以下有期徒刑
、拘役或一千元以下罰金，致重傷者，處三年以下有期徒刑、拘
役或二千元以下罰金。


司法院資訊處製作；財團法人民間司法改革基金會備份。
